臺灣新竹地方法院交通事件裁定　　　　　　　　　　　九十一年度交聲字第三八號
　　移 送機 關　交通部公路局新竹區監理所
　　異　議　人
　　即受處分人　甲○○
右列受處分人因違反道路交通管理處罰條例案件，對於交通部公路局新竹區監理所新
竹市監理站於中華民國九十一年三月二十二日所為之竹監新五字第裁五０─Ｅ000
00000號違反道路交通管理事件裁決書，聲明異議，本院裁定如左：
    主  文
異議駁回。
    理  由
一、聲明異議意旨略以：聲明異議人即受處分人甲○○任職於伍崧捷運，擔任司機工
    作，九十一年一月二十四日當日晚上八時下班後與同事一同用餐時雖有喝二瓶易
    開罐裝臺灣啤酒至八時三十分止，待聲明異議人晚上十一時許再開車欲返回位於
    新竹縣竹東鎮之住處時，於翌（二十五）日凌晨零時三十分許，在新竹縣竹東鎮
    ○○路○段為警臨檢，現場做了第一次酒測時為每公升Ｏ．二四毫克，並未超過
    標準值，警員即聲稱機器故障，再換另一台測試二次，為Ｏ．三八、Ｏ．三七毫
    克，仍未超過，警員又說機器都故障，要求異議人與其回新竹縣警察局竹東分局
    再測，待異議人至分局測試後竟高達每公升Ｏ．四五毫克，異議人已接受酒測後
    又被要求重測多次以致超出標準值，實有不公正之處，爰就交通部公路局新竹區
    監理所新竹市監理站於九十一年三月二十二日以竹監新五字第裁五０─Ｅ000
    00000號違反道路交通管理事件裁決書所為之裁決，依法聲明異議。
二、按汽車駕駛人飲用酒類後其吐氣所含酒精濃度超過每公升Ｏ‧二五毫克以上者，
    不得駕車；又汽車駕駛人，駕駛汽車有酒精濃度過量情形者，處新台幣六千元以
    上一萬二千元以下罰鍰，並當場禁止其駕駛及吊扣其駕駛執照六個月，道路交通
    安全規則第一百一十四條第二款、道路交通管理處罰條例第三十五條第一項第一
    款，分別定有明文。此項規定之目的係在防止駕駛人於飲酒後因酒精作祟而危害
    到駕駛人本身及路人之安全，故不論駕駛人是否已達於蛇行、超速、甚至肇事等
    不能安全駕駛之狀況，只要駕駛人在飲酒後經檢測其吐氣中所含之酒精濃度超過
    每公升Ｏ‧二五毫克以上者，就不得再駕車行駛於道路。
三、經查，
（一）現今政府大力取締酒後駕車之原因即在於，酒後駕車之駕駛人，時因酒精作用
      的影響，導致其注意能力減低、反應能力變慢，在此時仍駕車行駛於馬路上，
      隨時有致他人於死、傷之危險，造成同時段之用路人生命財產莫大的威脅，道
      路交通管理處罰條例第三十五條第一項之規定亦一再立法提高其處罰罰則，用
      意不外乎在提醒國人更加尊重自己及他人之生命。本件聲明異議人甲○○確曾
      於九十一年一月二十四日晚上八時至八時三十分許於用餐時飲酒，再於同日晚
      上十一時許駕車之行為，已經異議人於本院訊問時供承在卷，異議人既為職業
      駕駛人，開車為其從事之業務活動，其對於上開道路交通管理處罰條例所禁止
      酒後駕車之規定自當十分明瞭，其卻仍於酒後駕車，其以身試法之行為已屬可
      議。
（二）異議人於翌（二十五）日凌晨零時三十分許，駕車行經在新竹縣竹東鎮○○路
      ○段時為警臨檢，究竟當時執勤警員對聲明異議人所為之酒測情形及取締過程
      有無疑問部分，經傳訊證人即新竹縣警察局竹東分局二重埔派出所警員范紀能
      ，其結證稱：我們派出所只有分配到一組酒測器，當天我和同事就帶著這組機
      器執行勤務，事先並不知道酒測器故障，甲○○是當天第一個被攔下且須測試
      的駕駛人，我請他吹氣，但機器不知為何無法測得數值，依機器的設計，只要
      測不出數值就不可能列印出酒測單，我就更換吹管請他再試，仍然不行後，我
      就請他到新竹縣警察局竹東分局內的竹東派出所，用它們的機器測，聲明異議
      人一吹氣後就列印出數值來了，測得之酒精濃度為每公升Ｏ．四五毫克，因為
      已超過標準值，我就開單告發，甲○○當場也簽名接受等語（見本院九十一年
      五月三十日訊問筆錄），並有酒精濃厚測試單及新竹縣警察局竹縣警交字第Ｅ
      00000000號舉發違反道路交通管理事件通知單各一份附卷可憑，證人
      范紀能之證言應可採信，否則，若如異議人所稱在現場換一台酒測器進行第二
      次測試之結果為每公升Ｏ．三八毫克時即已超過每公升Ｏ．二五毫克之取締標
      準值，證人范紀能大可逕行舉發，又何須帶著聲明異議人到新竹縣警察局竹東
      分局竹東派出所再測？此亦可以上開酒測單上之地點註記為「竹東分局竹東派
      出所」得知證人范紀能所言非虛。抑且，交通警察掣單舉發違反道路交通管理
      處罰條例所列之違規事實，係公務員基於職權，依法就特定具體事件所為具有
      公法上效果之單方行政行為，如無形式上顯然之瑕疵可指，應推定其為真正，
      而交通警察就其親睹之違規事實掣單舉發，就行為人該違規事實之存否，不失
      為證人，如無具體事證足信其指證有何偏頗或失實，要難恣意否定其舉發事實
      之真正，本件違規事實，既據證人即執行舉發職務之警員范紀能到庭結證明確
      ，又無顯然之瑕疵可指，徒憑異議人事後之說詞，自無以否定舉發事實之真正
      。況，當時情況若果如聲明異議人所言，其為何仍在接受舉發單及酒測單後簽
      上自己姓名而未表示任何意見亦匪夷所思，異議人確有在上開時、地，於酒精
      濃度已超過標準值之情形下仍駕車之違規事實，堪以認定。
（三）從而，原處分機關係道路交通管理處罰條例第三十五條第一項第一款規定，並
      審酌異議人違規情節之輕重，裁處罰鍰新台幣三萬四千五百元，並吊扣駕駛執
      照十二個月，認事用法無何違誤，量罰亦甚妥適，應予維持，本件異議為無理
      由，應予駁回。
四、據上論斷，應依道路交通案件處理辦法第十九條，裁定如主文。
中      華      民      國    九十一    年      九      月      九      日
                                  臺灣新竹地方法院交通法庭
                                      法  官    遲中慧
右正本證明與原本無異。
如不服本裁定，應於裁定送達後五日內向本院提出抗告狀。
                                      書記官    龔柏萃
中      華      民      國    九十一    年      九      月      九      日
